臺灣宜蘭地方法院刑事判決
110年度易字第385號
公  訴  人  臺灣宜蘭地方檢察署檢察官
被      告  王金火


上列被告因竊盜案件，經檢察官提起公訴（110年度偵緝字第287
號），被告就被訴事實為有罪之陳述，經告知簡式審判程序之旨
，並聽取當事人之意見後，逕依簡式審判程序判決如下：
    主  文
王金火共同攜帶兇器竊盜，處有期徒刑陸月，如易科罰金，以新
臺幣壹仟元折算壹日。
未扣案之犯罪所得新臺幣柒仟元沒收，於全部或一部不能沒收或
不宜執行沒收時，追徵其價額。
    犯罪事實
一、王金火與邱志偉(另案審理)2人，共同基於意圖為自己不法
    所有之犯意聯絡，於民國109年12月17日11時許起，由邱志
    偉駕駛車號000-0000號自用小客車搭載王金火，前往宜蘭縣
    ○○鄉○○○路00號胡正一所有已停止營業無人居住之「宜蘭牧
    場」內搭蓋之鐵皮屋(門窗開啟)，再以邱志偉所有客觀上可
    作為凶器使用之砂輪機、霸王剪各一支，剪開胡正一所有之
    白鐵欄杆、地板、飼料槽等物，得手後，並由王金火前往大
    昇租賃有限公司租用車號000-0000號自用小貨車返回現場，
    再以該租用之車輛將上述竊得之贓物載往成興回收場變賣得
    款新臺幣（下同）1萬4千元，再由王金火與邱志偉朋分該犯
    罪所得，王金火因而取得7千元。嗣經警據報後，調閱監視
    錄影畫面，而循線查獲上情。
二、案經胡正一訴由宜蘭縣政府警察局羅東分局報告臺灣宜蘭地
    方檢察署檢察官偵查起訴。
    理  由
一、按簡式審判程序之證據調查，不受第159 條第1 項之限制，
    刑事訴訟法第273 條之2 定有明文。是依上開規定，於行簡
    式審判程序之案件，被告以外之人於審判外之陳述，除有其
    他不得作為證據之法定事由外，應認具有證據能力。查本件
    如下引用被告以外之人於審判外之陳述，因本案採行簡式審
    判程序，復無其他不得做為證據之法定事由，揆諸前揭說明
    ，應認均具有證據能力，合先敘明。
二、訊據被告王金火對於前揭共同攜帶兇器竊盜之犯罪事實，坦
    承不諱，核與被害人胡正一分別於警詢（參見宜蘭地方檢察
    署110年度偵字第2386號卷，以下簡稱偵卷，第9-10頁）、
    本院審理中（本院卷第80頁）及共犯即證人邱志偉分別於警
    詢（參見偵卷第4-6頁）、偵查中檢察官訊問時（參見偵卷
    第55-56頁）證述之情節，均相符合；並經曾目擊被告與共
    犯邱志偉共同行竊過程之證人謝文國於警詢時（參見偵卷第
    11-12頁）證述明確在卷，被告之自白顯與事實相符，堪予
    採憑。復有現場照片影本、監視錄影畫面照片影本(以均參
    見偵卷第19-26頁反面)、汽車出租合約書影本(參見偵卷第2
    7頁)及成興資源回收收受物品、舊貨、五金廢料或廢棄物登
    記表影本一紙(參見偵卷第28頁)附卷可資佐證。事證明確，
    被告前揭竊盜犯行，應堪予認定。
三、核被告前揭以客觀上可作為凶器使用之砂輪機、霸王剪各一
    支，剪開被害人胡正一所有之白鐵欄杆、地板、飼料槽等動
    產財物，而竊取之，所為係犯刑法第321條第1項第3款之攜
    帶兇器竊盜罪。被告就所犯前開罪名，與邱志偉有犯意聯絡
    及行為分擔，應為共同正犯。爰審酌被告意圖為自己不法所
    有，攜帶兇器竊盜，竊取他人財物販賣得款之犯罪動機、目
    的、手段、前尚有違反毒品危害防制條例前科之素行及品行
    (參見本院卷附臺灣高等法院被告前案紀錄表)，於本院審理
    中自陳國中肄業之智識程度、家庭經濟狀況為貧困，及其犯
    後坦承犯行，態度良好，所竊得之財物對被害人財產法益所
    生之損害，及對社會治安所生危害之程度，與事後迄未賠償
    被害人之損害等一切情狀，量處如主文所示之刑，並諭知易
    科罰金之折算標準。末查，犯罪所得，屬於犯罪行為人者，
    沒收之；前二項之沒收，於全部或一部不能沒收或不宜執行
    沒收時，追徵其價額；第一項及第二項之犯罪所得， 包括
    違法行為所得、其變得之物或財產上利益及其孳息，刑法第
    38條之1第1項前段、第3項、第4項分別定有明文。前揭被告
    竊得之白鐵欄杆、地板、飼料槽等物，經被告載往成興回收
    場變賣得款1萬4千元，再由被告與邱志偉朋分該犯罪所得，
    被告因而取得7千元，已如前述，被告就其分得可支配管領
    之7千元，係被告之犯罪所得，並未扣案及發還被害人，且
    查無如對之宣告沒收及追徵，有過苛之虞、欠缺刑法上之重
    要性、犯罪所得價值低微，或為維持受宣告人生活條件之必
    要之情形，爰均依刑法第38條之1第1項前段、第3項、第4項
    之規定，併予宣告沒收，如全部或一部不能沒收或不宜執行
    沒收時，追徵其價額。
據上論斷，應依刑事訴訟法第273條之1第1項、第299條第1項前
段、刑法第28條、第321條第1項第3款、第41條第1項前段、第38
條之1第1項前段、第3項、第4項，刑法施行法第1條之1第1項，
判決如主文。
本案經檢察官張鳳清提起公訴，檢察官吳志成到庭執行職務。
中　　華　　民　　國　 110　　年　　12　　月　　16　　日
                         臺灣宜蘭地方法院刑事第二庭
                                 法  官　黃永勝
以上正本證明與原本無異。
如不服本判決應於收受本判決後10日內向本院提出上訴書狀，並
應敘述具體理由。若未敘述理由者，應於上訴期間屆滿後20日內
向本院補提理由書狀(均須按他造當事人之人數附繕本)。
                                 書記官　林怡君
中　　華　　民　　國　 110　　年　　12　　月　　16　　日
本案論罪科刑主要法條：
中華民國刑法第321條
犯前條第1項、第2項之罪而有下列情形之一者，處6月以上5年以
下有期徒刑，得併科50萬元以下罰金：
一、侵入住宅或有人居住之建築物、船艦或隱匿其內而犯之。
二、毀越門窗、牆垣或其他安全設備而犯之。
三、攜帶兇器而犯之。
四、結夥三人以上而犯之。
五、乘火災、水災或其他災害之際而犯之。
六、在車站、港埠、航空站或其他供水、陸、空公眾運輸之舟、
    車、航空機內而犯之。
前項之未遂犯罰之。